# 成本法转权益法

提问人：liya2813459 时间：2020-03-23 08:05:15
长期股权投资成本法转权益法，个别报表层面，是直接在本期增加或减少未分配利润，还是修改上年的未分配利润，这个怎样在附注中披露

回答人：chenyiwei
在个别报表中英进行追溯调整，调整前期比较数据。其调整的原因为除会计政策变更和前期差错以外的其他原因。